---
title: "Ggplot2"
author: "Jinjin"
date: "10/28/2018"
output: html_document
---
1. Correlation
```{r}
options(scipen = 999)
library(ggplot2)
theme_set(theme_bw())  # pre-set the bw theme.
data("midwest", package = "ggplot2")
# midwest <- read.csv("http://goo.gl/G1K41K")  # bkup data source

# Scatterplot
gg <- ggplot(midwest, aes(x=area, y=poptotal)) + 
  geom_point(aes(col=state, size=popdensity)) + 
  geom_smooth(method="loess", se=F) + 
  xlim(c(0, 0.1)) + 
  ylim(c(0, 500000)) + 
  labs(subtitle="Area Vs Population", 
       y="Population", 
       x="Area", 
       title="Scatterplot", 
       caption = "Source: midwest")

plot(gg)
```
```{r}
options(scipen = 999)
library(ggplot2)
library(ggalt)
midwest_select <- midwest[midwest$poptotal > 350000 & 
                            midwest$poptotal <= 500000 & 
                            midwest$area > 0.01 & 
                            midwest$area < 0.1, ]

# Plot
ggplot(midwest, aes(x=area, y=poptotal)) + 
  geom_point(aes(col=state, size=popdensity)) +   # draw points
  geom_smooth(method="loess", se=F) + 
  xlim(c(0, 0.1)) + 
  ylim(c(0, 500000)) +   # draw smoothing line
  geom_encircle(aes(x=area, y=poptotal), 
                data=midwest_select, 
                color="red", 
                size=2, 
                expand=0.08) +   # encircle
  labs(subtitle="Area Vs Population", 
       y="Population", 
       x="Area", 
       title="Scatterplot + Encircle", 
       caption="Source: midwest")
```

Jitter Plot
Let’s look at a new data to draw the scatterplot. This time, I will use the mpg dataset to plot city mileage (cty) vs highway mileage (hwy).

```{r}
library(ggplot2)
data(mpg, package="ggplot2") # alternate source: "http://goo.gl/uEeRGu")
theme_set(theme_bw())  # pre-set the bw theme.

g <- ggplot(mpg, aes(cty, hwy))

# Scatterplot
g + geom_point() + 
  geom_smooth(method="lm", se=F) +
  labs(subtitle="mpg: city vs highway mileage", 
       y="hwy", 
       x="cty", 
       title="Scatterplot with overlapping points", 
       caption="Source: midwest")
```

```{r}
library(ggplot2)
data(mpg, package="ggplot2")
# mpg <- read.csv("http://goo.gl/uEeRGu")

# Scatterplot
theme_set(theme_bw())  # pre-set the bw theme.
g <- ggplot(mpg, aes(cty, hwy))
g + geom_jitter(width = .5, size=1) +
  labs(subtitle="mpg: city vs highway mileage", 
       y="hwy", 
       x="cty", 
       title="Jittered Points")
```

```{r}
data(mpg, package="ggplot2")
# mpg <- read.csv("http://goo.gl/uEeRGu")

# Scatterplot
theme_set(theme_bw())  # pre-set the bw theme.
g <- ggplot(mpg, aes(cty, hwy))
g + geom_count(col="tomato3", show.legend=F) +
  labs(subtitle="mpg: city vs highway mileage", 
       y="hwy", 
       x="cty", 
       title="Counts Plot")
```

```{r}
data(mpg, package="ggplot2")
# mpg <- read.csv("http://goo.gl/uEeRGu")

mpg_select <- mpg[mpg$manufacturer %in% c("audi", "ford", "honda", "hyundai"), ]

# Scatterplot
theme_set(theme_bw())  # pre-set the bw theme.
g <- ggplot(mpg_select, aes(displ, cty)) + 
  labs(subtitle="mpg: Displacement vs City Mileage",
       title="Bubble chart")

g + geom_jitter(aes(col=manufacturer, size=hwy)) + 
  geom_smooth(aes(col=manufacturer), method="lm", se=F)
```

```{r}
library(ggplot2)
library(gganimate)
library(gapminder)
theme_set(theme_bw())  # pre-set the bw theme.

g <- ggplot(gapminder, aes(gdpPercap, lifeExp, size = pop, frame = year)) +
  geom_point() +
  geom_smooth(aes(group = year), 
              method = "lm", 
              show.legend = FALSE) +
  facet_wrap(~continent, scales = "free") +
  scale_x_log10()  # convert to log scale

gganimate(g, interval=0.2)
```
```{r}
library(ggplot2)
theme_set(theme_bw())  

# Data Prep
data("mtcars")  # load data
mtcars$`car name` <- rownames(mtcars)  # create new column for car names
mtcars$mpg_z <- round((mtcars$mpg - mean(mtcars$mpg))/sd(mtcars$mpg), 2)  # compute normalized mpg
mtcars$mpg_type <- ifelse(mtcars$mpg_z < 0, "below", "above")  # above / below avg flag
mtcars <- mtcars[order(mtcars$mpg_z), ]  # sort
mtcars$`car name` <- factor(mtcars$`car name`, levels = mtcars$`car name`)  # convert to factor to retain sorted order in plot.

# Diverging Barcharts
ggplot(mtcars, aes(x=`car name`, y=mpg_z, label=mpg_z)) + 
  geom_bar(stat='identity', aes(fill=mpg_type), width=.5)  +
  scale_fill_manual(name="Mileage", 
                    labels = c("Above Average", "Below Average"), 
                    values = c("above"="#00ba38", "below"="#f8766d")) + 
  labs(subtitle="Normalised mileage from 'mtcars'", 
       title= "Diverging Bars") + 
  coord_flip()
```

```{r}
library(ggplot2)
library(ggcorrplot)

# Correlation matrix
data(mtcars)
corr <- round(cor(mtcars), 1)

# Plot
ggcorrplot(corr, hc.order = TRUE, 
           type = "lower", 
           lab = TRUE, 
           lab_size = 3, 
           method="circle", 
           colors = c("tomato2", "white", "springgreen3"), 
           title="Correlogram of mtcars", 
           ggtheme=theme_bw)
```
```{r}
 account<-data.frame(X=c(103,101,98,110,105,100,106,113,107,108,116,114,110,115,82,92,84,86,84,90,88),A =factor(rep(1:3,c(7,7,7))))
account
```
均值多重比较：
1.多重 t.test 方法

在多次重复使用 t 检验的时候会增大犯第一类错误的概率，使得“显著性差异”的结论不一定可靠，所以在进行多次重复比较的时候，需要对 p 值进行调整。

```{r}
pairwise.t.test(account$X,account$A,p.adjust.method = "bonferroni")
```
方差的齐次性检验

方差齐性检验（Homogeneity of variance test）是数理统计学中检查不同样本的总体方差是否相同的一种方法。其基本原理是先对总体的特征作出某种假设，然后通过抽样研究的统计推理，对此假设应该被拒绝还是接受作出推断。

常用方法有：Hartley 检验、Bartlett 检验、修正的 Bartlett 检验。

方差分析中有三条前提假设：

不同水平的总体方差相等
因变量是否符合正态分布
待分析的因变量中的个案是否彼此独立
(1) 误差的正态性检验

R 中函数 shapiro.test() 提供 W 统计量和相应的 p 值可用来对数据作正态性检验，当 p 值小于某个显著性水平 α 时，则样本不是来自正态分布的总体，否则来自正态分布的总体。

使用格式：shapiro.test(x) ，其中 x 是由数据构成的向量。
```{r}
attach(account)
shapiro.test(X[A==1])
```

```{r}
shapiro.test(X[A==2])
```
```{r}
shapiro.test(X[A==3])
```

```{r}
bartlett.test(account$X~account$A,data = account)
```
```{r}
agriculture <- data.frame(Y=c(325,292,316,317,310,318,310,320,318,330,370,365),A=gl(4,3),B=gl(3,1,12))
agriculture
```
```{r}
agriculture.aov <- aov(Y ~ A + B,data=agriculture)
anova(agriculture.aov)
```

```{r}
rats <- data.frame(time=c(0.31,0.45,0.46,0.43,0.82,1.10,0.88,0.72,0.43,0.45,0.63,0.76,0.45,0.71,0.66,0.62,0.36,0.29,0.40,0.23,0.92,0.61,0.49,1.24,0.44,0.35,0.31,0.40,0.56,1.02,0.71,0.38,0.22,0.21,0.18,0.23,0.30,0.37,0.38,0.29,0.23,0.25,0.24,0.22,0.30,0.36,0.31,0.33),toxicant=gl(3,16,48,labels = c("I","II","III")),cure=gl(4,4,48,labels = c("A","B","C","D")))
rats
rats.aov <- aov(time~toxicant+cure+toxicant:cure,data = rats)
summary(rats.aov)
```

```{r}
op <- par(mfrow=c(1,2))
plot(time~toxicant+cure,data=rats)
```
```{r}
#~~~~~~~~~~~~~~~~~~~~~~~~~~~~~~~~~~~~~~~~~~~~~~~~~~~~~~~~~~~~~~~~~~~~~~~~~~~~~
# This is the core plot that will be used at different facetting levels
#~~~~~~~~~~~~~~~~~~~~~~~~~~~~~~~~~~~~~~~~~~~~~~~~~~~~~~~~~~~~~~~~~~~~~~~~~~~~~
library("ggplot2")
create_plot <- function(.data, title = "Diamonds", theme_size = 12) {
  ggplot(.data) + 
      geom_point(aes(carat, price, color=cut), alpha = 0.3, size = 0.3) + 
      theme_bw() + 
      labs(title = title) + 
      theme_bw(theme_size) +
      theme(axis.text = element_blank(), legend.position = 'none') + 
      scale_color_manual(values = c('Fair'="#1B9E77", 'Good'="#D95F02", 'Very Good'="#7570B3", 
                                    'Premium'="#E7298A", 'Ideal'="#66A61E"))
}
```
```{r}
create_plot(diamonds)
```
```{r}
#~~~~~~~~~~~~~~~~~~~~~~~~~~~~~~~~~~~~~~~~~~~~~~~~~~~~~~~~~~~~~~~~~~~~~~~~~~~~~
#' Create a nested facetted plot
#'
#' @param .data data.frame
#' @param cols character vector of columns to use for facetting
#' @param title title for plot
#' @param theme_size the base size for the theme
#~~~~~~~~~~~~~~~~~~~~~~~~~~~~~~~~~~~~~~~~~~~~~~~~~~~~~~~~~~~~~~~~~~~~~~~~~~~~~
facet_inception <- function(.data, cols, title = NULL, theme_size) {
  if (length(cols) == 1) {
    create_plot(.data, title, theme_size) +
      facet_wrap(cols[1], labeller = label_both) 
  } else {
    this_col <- cols[1]
    cols     <- cols[-1]
    sub_data <- split(.data, .data[[this_col]])
    sub_plots <- sub_data %>% 
      purrr::imap(~facet_inception(.x, cols, paste(title, paste0(this_col, ': ', .y), collapse = ", "), theme_size = theme_size))
    patchwork::wrap_plots(sub_plots)
  }
}
```
```{r}
facet_inception(diamonds, c('cut'), theme_size = 12)
```
```{r}
library(ggplot2)
library(patchwork)
p1 <- ggplot(mtcars) + geom_point(aes(mpg,disp))
p2 <- ggplot(mtcars) + geom_boxplot(aes(gear, disp, group = gear))
p1 + p2
```
```{r}
ggplot(mtcars) +
  geom_point(aes(mpg, disp)) +
  ggplot(mtcars) + 
  geom_boxplot(aes(gear, disp, group = gear))
```
```{r}
p3 <- ggplot(mtcars) + geom_smooth(aes(disp, qsec))
p4 <- ggplot(mtcars) + geom_bar(aes(carb))

p4 + {
  p1 + {
    p2 +
      p3 +
      plot_layout(ncol = 1)
  }
} +
  plot_layout(ncol = 1)
```
```{r}
p1 + (p2 + p3) + p4 + plot_layout(ncol = 1) & theme_bw()
```

